臺灣高等法院臺南分院刑事判決　　　　 96年度上易字第692號
上　訴　人
即　被　告　乙○○
上列上訴人因竊盜案件，不服臺灣臺南地方法院96年度易字第12
47號中華民國96年10月26日第一審判決（起訴案號：臺灣臺南地
方法院檢察署96年度偵字第11794號），提起上訴，本院判決如
下：
    主  文
上訴駁回。
    事  實
一、乙○○因經濟困窘，基於意圖為自己不法所有之犯意，於民
    國九十六年七月二十六日二十二時許，攜帶其所有之客觀上
    足供作兇器使用之大型手剪一把，駕駛其向他人借用之車牌
    TX－五九四八號自小客貨車一輛，前往臺南縣安定鄉港尾村
    三十七之二十七工地，趁無人注意之際，攜帶上開大型手剪
    ，從工地之圍籬空隙進入，下手竊取甲○○所有竹節鋼筋六
    百八十七支（總重一千二百四十九公斤，值約新臺幣二萬五
    千元），得手後，復以上開大型手剪裁剪分段後，搬運放置
    於上開自小客貨車載離現場。嗣於九十六年七月二十七日凌
    晨三時許，在臺南縣安定鄉港尾村三十七之十三號前，經警
    察覺有異而加以攔檢，始查悉上情，並扣得大型手剪一把、
    手剪七支、老虎鉗三支，及竹節鋼筋六百八十七支（業已發
    還甲○○）。
二、案經甲○○訴由臺南縣警察局善化分局報告臺灣臺南地方法
    院檢察署檢察官偵查起訴。
    理  由
壹、程序方面：
    被告以外之人於審判外之陳述，雖不符前四條之規定，而經
    當事人於審判程序同意作為證據，法院審酌該言詞陳述或書
    面陳述作成時之情況，認為適當者，亦得為證據。當事人、
    代理人或辯護人於法院調查證據時，知有第一百五十九條第
    一項不得為證據之情形，而未於言詞辯論終結前聲明異議者
    ，視為有前項之同意。刑事訴訟法第一百五十九條之五定有
    明文。證人甲○○於警詢所為之證述，係屬審判外之言詞陳
    述，檢察官、被告並無不同意列為證據，且本院審理時，無
    於言詞辯論終結前聲明異議。而前開證人在警詢所為之證述
    ，係在自由意志下所為陳述，並親閱筆錄無訛後始簽名作成
    之情況，且該證言適為本案應審酌必要事項，自有證據能力
    ，得為本案證據。
貳、實體方面：
一、訊據上訴人即被告乙○○，對於在前開時地，竊取甲○○所
    有竹節鋼筋六百八十七支，為警查獲之事實，迭於警偵、原
    審及本院審理時供認不諱。惟辯稱：伊所攜帶大型手剪一把
    ，相當笨重，非可供兇器使用，所犯非加重竊盜云云。
二、經查：
  (一)被告上揭不利於己之自白，核與證人甲○○於警詢證述情節
    相符，並有扣押書、贓物認領保管單一份、現場照片八張附
    卷可稽，及大型手剪一把扣案可佐。
  (二)刑法第三百二十一條第一項第三款之攜帶兇器竊盜罪，係以
    行為人攜帶兇器竊盜為其加重條件，此所謂兇器，其種類並
    無限制，凡客觀上足對人之生命、身體、安全構成威脅，具
    有危險性之兇器均屬之，且只需行竊時攜帶此種具有危險性
    之兇器為已足，並不以攜帶之初有行兇之意圖為必要。（最
    高法院七十九年台上字第五二五三號判例參照）。查扣案之
    大型手剪一支，係由鋼鐵製成之質地堅硬物品足將鋼筋裁剪
    分段，有現場照片一張可參，若持以行兇，客觀上顯均足以
    對人之生命、身體、安全構成威脅，係可供兇器使用之一種
    ，洵無疑義。本件被告於警詢、偵查、原審及本院審理時均
    供述於行竊當時，係持扣案之大型手剪將竹節鋼筋裁剪分段
    後，搬運放置於自小客貨車上等語明確，上訴人即被告雖辯
    稱：伊所有扣案之大型手剪過重，不可能當凶器云云，即無
    可採。
  (三)依此，被告自白竊盜犯行，與事實相符，本件事證明確，被
    告犯行，足堪認定，應依法論科。
三、核所為，係犯刑法第三百二十一條第一項第三款之攜帶兇器
    加重竊盜罪嫌。原審以被告罪證明確，適用刑法第三百二十
    一條第一項第三款之加重竊盜罪。並審酌被告之尚無前科、
    犯罪之動機、目的、手段、所生損害非鉅（竹節鋼筋六百八
    十七支業已發還甲○○）、家庭經濟狀況「勉持」（有警詢
    筆錄可稽）、犯罪後坦承犯行之態度等刑法第五十七條科刑
    事項，量處有期徒刑八月。又被告前未曾受有期徒刑以上刑
    之宣告，有臺灣高等法院被告前案紀錄表在卷可憑，其經此
    教訓後，應知所警惕，信無再犯之虞，且告訴人甲○○於審
    理中已表示願意原諒被告，因認所宣告之刑以暫不執行為適
    當，併諭知緩刑二年，以勵自新。另述明扣案之大型手剪一
    把，係供本件犯罪所用之物且屬被告所有，依法宣告沒收。
    至於扣案之手剪七支及老虎鉗三支，雖在被告所駕駛之自小
    客貨車上查獲，但被告未攜帶至竊案之工地現場，故非被告
    供犯罪所用之物，爰不予宣告沒收。認事用法，核無不合，
    量刑亦堪認妥適。被告上訴意旨認非涉犯加重竊盜罪，指摘
    原判決不當，為無理由，應予駁回。
據上論結，應依刑事訴訟法第三百六十八條，判決如主文。
本案經檢察官王碧霞到庭執行職務。
中　　華　　民　　國　　96　　年　　12　　月　　27　　日
　　　　　　　　　刑事第三庭    審判長法　官 陳義仲
　　　　　　　　　　　　　　　　　    法　官 蔡勝雄
　　　　　　　 　 　　　　　　　　　　法　官 蘇清水
以上正本證明與原本無異。
不得上訴。
　　　　　　　　　　　　　　　　　　　書記官 陳嘉琍
中　　華　　民　　國　　96　　年　　12　　月　　27　　日
附錄本案論罪科刑法條全文
刑法第321條：
犯竊盜罪而有左列情形之一者，處六月以上五年以下有期徒刑：
一、於夜間侵入住宅或有人居住之建築物、船艦或隱匿其內而犯
    之者。
二、毀越門扇、牆垣或其他安全設備而犯之者。
三、攜帶兇器而犯之者。
四、結夥三人以上而犯之者。
五、乘火災、水災或其他災害之際而犯之者。
六、在車站或埠頭而犯之者。
前項之未遂犯罰之。
